# 孙公司股权划拨给母公司问题

提问人：pangniu8 时间：2012-11-29 09:15:33
B公司为A公司的全资子公司，C公司为B的全资子公司，A的股东全部为国有,如果将B划转到与A同级的D公司，同时将C提级，无偿划至A公司，成为A公司的子公司，请问A对C公司如何进行账务处理？按照C的净资产 借：长期股权投资 贷：资本公积 ，对B公司呢：按照B公司的合并报表的净资产 ，借：资本公积 贷：长期股权投资 ，请问这样处理是否正确？

回答人：chenyiwei
回复 pangniu8 的帖子
A的账务处理（假设D与A处于同一控制下）：
借：资本公积（按照扣除对C的长期股权投资成本后的B的帐面价值） 借：长期股权投资——C（按照B对C的长期股权投资帐面价值，即成本） 贷：长期股权投资——B（A对B原先的投资成本）